臺灣臺中地方法院刑事判決　　　　　　　93年度訴字第1883號
公　訴　人　臺灣臺中地方法院檢察署檢察官
被　　　告　地○○
選任辯護人　林期律師
上列被告因常業竊盜案件，經檢察官提起公訴（九十二年度偵字
第二○四九二、二二六二一號、九十三年度偵字第一八二六號）
，暨移送併辦（九十三年度偵字第一五九四八號），本院判決如
下：
    主    文
地○○共同以犯竊盜罪為常業，處有期徒刑年陸月，並於刑之
執行前令入勞動場所強制工作年。
    犯罪事實
一、地○○基於意圖為自己不法所有之常業竊盜犯意，單獨於如
    附表一所示之時、地，以表列方式竊取表列所示被害人之財
    物，並與具有常業竊盜犯意聯絡之林子賢（業經臺灣高等法
    院臺中分院以九十三年度上易字第五○八號判處有期徒刑二
    年十一月，並於刑之執行前，令入勞動場所強制工作三年確
    定）於附表二所示之時、地，以表列方式竊取表列所示被害
    人之財物，並恃竊為生，以之為常業。嗣因地○○於民國九
    十二年八月二十七日凌晨二時四十五分許駕駛車牌號碼Ｐ七
    －五四○二號自用小客車，前往竊取如附表二編號十一所示
    被害人丁○○之財物時，遭丁○○鄰居林原彬記下車號而循
    線查獲如附表二編號十一所示之犯行；又地○○於九十二年
    八月二十日凌晨二時許竊取如附表二編號三所示被害人丙○○之財物時，於一樓廁所窗戶外側撕裂的黑色膠布上留有指
    紋，經內政部警政署刑事警察局比對得知係地○○之指紋，
    而經警於九十二年十一月十七日下午四時許持搜索票至地○○位於臺中縣太平市○○○街二三○巷二號租屋處查獲，並
    扣得申○○所有遭竊之二○○○年紀念金幣三枚，辰○○所
    有遭竊之戒指一只、玉墬項鍊一條、鑽石項鍊二條，子○○
    所有遭竊之垂直景觀器一個，亥○○所有遭竊之富士S1數位
    相機一臺、Nikon105mm鏡頭一個、相機閃光燈Mitz一個、鏡
    頭盒子一個，庚○○所有遭竊之綠色翠玉白菜墬子一只，壬○○所有遭竊之數位照相機七臺、富士S1相機一臺、豪雅手
    錶男女對表一只、存摺九本（張家銘、曾麗雪、張家源的泛
    亞商業銀行存摺各一本、壬○○的臺中中小企業商業銀行證
    券活期存摺三本、曾麗雪的臺灣企業商業銀行存摺一本、張
    家銘的郵局存摺二本）、印章九枚（張家銘二枚、張龍眼一
    枚、張淑喻一枚、曾麗雪二枚、壬○○三枚）、合庫提款卡
    一張、郵局提款卡一張、現金新臺幣（下同）十萬元、五十
    元硬幣六百零五個（共三萬零二百五十元），及地○○所有
    之安非他命二點四公克、吸食器一個（所涉違反毒品危害防
    制條例案件，業經本院臺中簡易庭以九十三年度中簡字第二
    九三號判處有期徒刑六月確定），暨地○○及其家人所有之
    鑽石項鍊七條、玉墜項鍊八條、K金項鍊十條、黃金墜子一
    只、玉墜子四只、K金手環一只、黃金項鍊八條、黃金耳環
    三對、黃金手鍊八條、戒指二十九只、現金十四萬四千元、
    電池六個、仿玉雕一個、獎狀一張、遠焦鏡頭一個、閃光燈
    一個、鏡頭一個、自動捲片器一個、充電氣一個、手錶九只
    、紀念幣一組二個、碼錶一個、腳架雲台一個、鑽石硬度計
    一個、數位錄放影機一臺、六合一讀卡機一臺，並於同日下
    午六時三十分許在臺中市○區○○○路三二四號旁空地旁停
    放之地○○所有車牌號碼Ｐ七－五四○二號自用小客車上扣
    得其所有車裝用VCD6.8吋螢幕一個、韓舞麟彩瓷系列一組、
    千斤頂一個、手電筒一支，因而查獲如附表二編號一至七所
    示之犯行。再因地○○所申請使用之0000000000
    號SIM卡，曾插入如附表一編號二、如附表二編號八至十所
    示被害人失竊之手機使用，經警循通聯紀錄而查獲。嗣地○○於九十三年九月八日、同年月二十三日在監執行竊盜殘刑
    期間，由警方以借提方式，主動供出如附表一編號一及三至
    九所示之竊盜犯行。
二、案經臺中縣警察局霧峰分局、臺中市警察局第四分局報請臺
    灣臺中地方法院檢察署檢察官偵查起訴，及臺中市警察局第
    三分局報請臺灣臺中地方法院檢察署檢察官移送併辦。
    理    由
一、訊據被告地○○對於如附表一、二所示時、地之竊盜行為坦
    承不諱，核與被害人申○○、辰○○、丙○○、子○○、亥
    ○○、庚○○、壬○○、丑○○、癸○○、辛○○、丁○○
    、江秀梅、未○○、卯○○、巳○○、己○○、乙○○、戊○○、午○○、戌○○指述情節相符，並經證人林原彬證述
    明確，復有車籍作業系統－查詢認可資料一份、內政部警政
    署刑事警察局九十二年九月十七日刑紋字第○九二○一六七
    二四七號鑑驗書一份、照片十八張、領回收據六份、扣押物
    品清單三份、被害人丑○○失竊之行動電話包裝盒照片一張
    臺灣大哥大股份有限公司雙向通聯資料查詢一份、行動電話
    呼叫器線上查詢作業三份在卷可稽，顯見被告自白確與事實
    相符，事證明確，被告上揭連續竊盜之犯行，洵堪認定。
二、按刑法上所謂常業犯，指反覆以同種類行為為目的之社會活
    動之職業性犯罪而言，至於犯罪所得之多寡，是否恃此犯罪
    為唯一之謀生職業，則非所問，縱令兼有其他職業，仍無礙
    於該常業犯罪之成立，最高法院八十五年臺上字第五一○號
　　判例可資參照。在本案中，被告於如附表一、二所示之犯罪
　  期間，雖另於九十二年二月五日起至同年五、六月間止於臺
    中市○○區○○路之蓮園餐廳從事廚師工作，惟審之本案查
    獲之竊盜案件龐多，竊得財物價值不菲，被告顯以行竊所得
    作為其主要生活之資之一部，要屬無訛。是核被告所為，係
　　犯刑法第三百二十二條之常業竊盜罪。被告就如附表二所示
　  之竊盜犯行，與共犯林子賢間有犯意之聯絡及行為之分擔，
    為共同正犯。公訴意旨就被告如附表一編號一及三至九所示
    之竊盜犯行，雖未起訴，惟此部分既經併辦，本院認此部分
    與檢察官起訴經判決有罪部分有裁判上一罪關係存在，依審
    判不可分原則，本院自得加以審理。又被告之選任辯護人雖
    為被告辯護：被告於九十三年九月八日、同年月二十三日借
    提所主動供述如附表一編號一及三至九之竊盜犯行，應符合
    刑法第六十二條自首之規定，而有減輕其刑之適用云云，惟
    按裁判上之一罪，其一部分犯罪既已因案被發覺，雖在檢察
    官或司法警察關訊問中，被告陳述其未發覺之部分犯罪行為
    ，仍不符合刑法第六十二條之規定，不應認有自首之效力，
    此有最高法院七十三年第二次刑庭會議決議可資參照，經查
    ，被告所為如附表一編號二、附表二所示之竊盜犯行，業經
    警於九十二年間查獲，其犯罪已被發覺，故縱被告於九十三
    年九月八日、同年月二十三日主動向警方表示其犯有如附表
    一編號一及三至九之竊盜犯行，尚與刑法第六十二條前段所
    規定對於未發覺之罪自首而受裁判之要件不符，即非自首，
    自無減輕其刑之適用，是被告選任辯護人之上開辯解，容有
    誤會。爰審酌被告年輕力壯，不思正當工作以獲取財富，竟
    以竊盜之方式侵害被害人之財產權，其犯罪之動機、目的可
    議，又本案被查獲之次數多達二十次，被告僅與其中之被害
    人亥○○、辛○○達成和解，有和解書二份存卷可憑，且被
    告前於八十九年間因竊盜案件，經臺灣高等法院臺中分院於
    八十九年一月三十一日以八十九年度上易字第一三六號判處
    有期徒刑三年確定，又因於八十九年間因竊盜案件，經本院
    於八十九年七月十四日以八十九年度易字第一九一七號判處
    有期徒刑一年，並已確定，二罪接續執行，於九十一年九月
    二十四日假釋付保護管束之事實，有臺灣高等法院被告全國
    前案紀錄表、臺灣臺中地方法院檢察署刑案資料查註紀錄表
    各一份在卷可參，其於保護管束期間，猶不知悔改，再犯本
    案如附表一、二所示之犯行，惡性重大，然考量被告犯後坦
    承犯行，態度良好，顯有悔意，檢察官具體求刑有期徒刑三
    年六月尚屬妥適等一切情狀，量處如主文所示之刑，以資懲
    儆。末者，被告係以竊盜所得資為主要生活之資之一部，而
　　以竊盜為常業，且前已因竊盜案件，分別經判處有期徒刑三
  　年、一年在案，已如前述，猶再犯本案高達二十件之竊案，
    堪認僅藉刑之執行實尚不足以徹底根絕其惡性，故依竊盜犯
　　贓物犯保安處分條例第三條第一項第二款、第五條第一項前
  　段之規定，併予諭知應於刑之執行前令入勞動場所強制工作
    三年，以資矯治。扣案之鑽石項鍊七條、玉墜項鍊八條、K
    金項鍊十條、黃金墜子一只、玉墜子四只、K金手環一只、
    黃金項鍊八條、黃金耳環三對、黃金手鍊八條、戒指二十九
    只、現金十四萬四千元、電池六個、仿玉雕一個、獎狀一張
    、遠焦鏡頭一個、閃光燈一個、鏡頭一個、自動捲片器一個
    、充電氣一個、手錶九只、紀念幣一組二個、碼錶一個、腳
    架雲台一個、鑽石硬度計一個、數位錄放影機一臺、六合一
    讀卡機一臺、車裝用VCD6.8吋螢幕一個、韓舞麟彩瓷系列一
    組、千斤頂一個、手電筒一支，並無證據證明係被告所有供
    犯本案所用或所得之物，且均非屬違禁物，核與刑法第三十
    八條之沒收規定即有未合，爰不諭知沒收。
三、再按告訴或請求乃論之罪，未經告訴、請求或其告訴、請求
    經撤回或已逾告訴期間者，應諭知不受理之判決，刑事訴訟
    法第三百零三條第三款定有明文。又刑法第三百零六條第一
    項之侵入住宅罪，為告訴乃論之罪，刑法第三百零八條亦定
    有明文。查本案如附表一、二所示知被害人，均未提出侵入
    住宅之告訴，有被害人申○○、辰○○、丙○○、子○○、
    亥○○、庚○○、壬○○、丑○○、癸○○、辛○○、江秀
    梅、未○○、卯○○、巳○○、己○○、乙○○、戊○○、
    午○○、戌○○之警詢筆錄及被害人丁○○之警詢、偵查筆
    錄可參，則公訴人認為被告之行為，另涉刑法第三百零六條
    第一項之無故侵入住宅罪嫌云云，即有未洽，然公訴人認為
    此部分之行為與上揭論罪科刑之常業竊盜犯行間有牽連犯之
    裁判上一罪關係，爰就此部分不另為不受理之諭知。
四、移送併辦意旨另以：被告就如附表三編號一所示犯行亦涉有
    常業竊盜罪嫌云云。然按，案件曾經判決確定者，應諭知免
    訴之判決，並得不經言詞辯論為之，刑事訴訟法第三百零二
    條第一款、第三百零七條分別定有明文。又訴訟上所謂一事
　  不再理之原則，關於實質上一罪或裁判上一罪，亦均有其適
　  用，最高法院六十年臺非字第七七號著有判例，可資參照。
    復以，案件曾經判決確定者，應為免訴之判決，係以同一案
    件已經法院為實體上之確定判決，該被告應否受刑事制裁，
　　既因前次判決而確定，不能更為其他有罪或無罪之實體上裁
　  判，此項原則，關於實質上一罪或裁判上一罪，其一部事實
    已經判決確定者，對於構成一罪之其他部分，亦均應適用，
    但此種事實係因審判不可分之關係，在審理事實之法院就全
　　部犯罪事實，依刑事訴訟法第二百六十七條規定，本應予以
　  審判，故其確定判決之既判力自應及於全部之犯罪事實。再
    按，連續犯之構成以行為者基於概括之犯意，反覆連續為數
    行為而觸犯同一之罪名為要件，是二個以上之多數行為，如
    係出於概括之犯意反覆為之，而觸犯同一之罪名，即為連續
    犯，苟行為者多次犯行確係出於概括之犯意，而反覆為之，
    觸犯同一罪名，即可成立連續犯（最高法院九十年度臺非字
    第二四三號判決要旨可供參照）。經查，本件移送併辦如附
    表三編號一所示之竊盜犯行，行為時間點為八十九年二月
　　間某日，與本院八十九年度易字第一九一七號刑事確定判決
  　之竊盜犯行時間為八十九年五月二十八日，先後犯罪時間相
    隔三個月，且觸犯構成要件相同之罪名，顯係基於概括犯意
    反覆為之，為連續犯，屬裁判上一罪，且移送併辦如附表三
    編號一所示之犯行，其行為時點係在前案之本院八十九年度
    易字第一九一七號刑事確定判決宣判（八十九年七月十四日
    ）前所為，應為該確定判決既判力所及，若經起訴，原應不
    另為免訴之諭知，惟該併辦部分未經公訴人提起公訴，尚非
    屬本院審理範圍，自應退回原承辦檢察官另為適法之處理。
五、移送併辦意旨又以：被告就如附表三編號二、三所示犯行亦
    涉有常業竊盜罪嫌云云。惟按犯罪事實應依證據認定之，無
　　證據不得認定犯罪事實；又不能證明被告犯罪者，應諭知無
　  罪之判決，刑事訴訟法第一百五十四條第二項、第三百零一
    條第一項分別定有明文。經查，被告前於八十九年間因竊盜
    案件，分別經臺灣高等法院臺中分院及本院判處有期徒刑三
    年、一年確定後，於八十九年六月十六日入監服刑，於九十
    一年九月二十四日方假釋出監等情，有臺灣高等法院被告全
    國前案紀錄表、臺灣臺中地方法院檢察署刑案資料查註紀錄
    表各一份再卷可徵，然如附表三編號二所示之竊案發生時點
    為九十年十一月間某日，如附表三編號三所示之竊案發生時
    點為九十一年八月二十日凌晨某時，被告於該時點仍在監獄
    服刑中，自無犯案之可能，既不能證明被告有為此二件竊盜
    犯行，若經起訴，原應不另為無罪之諭知，惟該二案併辦部
    分未經公訴人提起公訴，尚非屬本院審理範圍，自應退回原
    承辦檢察官另為適法之處理，併此說明。
據上論斷，應依刑事訴訟法第二百九十九條第一項前段，刑法第
二十八條、第三百二十二條，竊盜犯贓物犯保安處分條例第三條
第一項第二款、第五條第一項前段，判決如主文。
本案經檢察官酉○○到庭執行職務
中　　華　　民　　國　　94　　年　　9 　　月　　8 　　日
                  刑事第一庭    審判長法  官  張智雄
                                      法  官  許惠瑜
                                      法  官  周瑞芬
上正本證明與原本無異。
如不服本判決，應於送達後十日內向本院提出上訴狀（須附繕本
），上訴於臺灣高等法院臺中分院。
                                      書記官  何俞瑩
中　　華　　民　　國　　94　　年　　9 　　月　　8 　　日
附錄本判決論罪科刑法條
刑法第三百二十二條
　以犯竊盜罪為常業者，處一年以上七年以下有期徒刑。
附表一：
  ┌──┬────┬─────┬───┬─────────┬────────┐
  │編號│失竊時間│失竊地點  │被害人│犯   罪   事    實│竊   得   財  物│
  ├──┼────┼─────┼───┼─────────┼────────┤
  │ 一 │九十一年│臺中縣太平│江秀梅│以攜帶千斤頂從四樓│戒指二只（價值約│
  │    │十一月間│市○○街十│      │窗戶侵入住宅行竊  │六千五百元）。  │
  │    │某日    │六號      │      │                  │                │
  ├──┼────┼─────┼───┼─────────┼────────┤
  │ 二 │九十二年│臺中市南屯│未○○│以類似磚塊之石頭打│諾基亞型號八八三│
  │    │二月二十│區○○路與│      │破ＮＲ－六四八五號│○序號三五○六九│
  │    │一日下午│公益路（起│      │自用小客車車窗行竊│00000000│
  │    │六時許  │訴書誤載為│      │                  │九○號手機一隻、│
  │    │        │綠）口    │      │                  │現金一萬餘元、提│
  │    │        │          │      │                  │款卡四張、信用卡│
  │    │        │          │      │                  │四張（起訴書誤載│
  │    │        │          │      │                  │為一張）、健保卡│
  │    │        │          │      │                  │二張、面額一百二│
  │    │        │          │      │                  │十四萬六千元支票│
  │    │        │          │      │                  │一張。          │
  ├──┼────┼─────┼───┼─────────┼────────┤
  │ 三 │九十二年│臺中縣太平│卯○○│以千斤頂破壞後面鐵│金子二只、臺灣企│
  │    │二月二十│市○○○路│      │窗侵入住宅行竊    │業商業銀行提款卡│
  │    │七日某時│六六巷一弄│      │                  │（損失約一萬元）│
  │    │        │二四號    │      │                  │。              │
  │    │        │          │      │                  │                │
  ├──┼────┼─────┼───┼─────────┼────────┤
  │ 四 │九十二年│臺中縣太平│巳○○│以千斤頂破壞一樓後│現金一萬元、金戒│
  │    │二月間某│市○○路二│      │門窗侵入住宅行竊  │指等物（價值約三│
  │    │日      │四○號    │      │                  │萬元）。        │
  ├──┼────┼─────┼───┼─────────┼────────┤
  │ 五 │九十二年│臺中縣太平│己○○│攜帶千斤頂從樓頂陽│現金二萬餘元、金│
  │    │三月七日│市○○街八│      │臺侵入住宅行竊    │飾、相機（損失約│
  │    │上午七時│一號      │      │                  │四萬元）。      │
  │    │許      │          │      │                  │                │
  ├──┼────┼─────┼───┼─────────┼────────┤
  │ 六 │九十二年│臺中市東區│乙○○│以千斤頂破壞四樓鐵│戒指、項鍊等物（│
  │    │六月間某│十甲東路四│      │門侵入住宅行竊    │價值約十四萬元）│
  │    │日      │○六巷三三│      │                  │。              │
  │    │        │號        │      │                  │                │
  ├──┼────┼─────┼───┼─────────┼────────┤
  │ 七 │九十二年│臺中東區十│戊○○│以千斤頂破壞後門侵│保險箱一只（內有│
  │    │八月十七│甲東路四九│      │入住宅行竊        │支票、存摺等物，│
  │    │日某時  │六號      │      │                  │價值約二萬元）。│
  ├──┼────┼─────┼───┼─────────┼────────┤
  │ 八 │九十三年│臺中縣大里│午○○│以千斤頂破壞四樓鐵│電腦主機六臺、液│
  │    │二月十六│市德芳南一│      │門侵入住宅行竊    │晶電腦螢幕四臺、│
  │    │日上午八│街一六○號│      │                  │印表機一臺、手提│
  │    │時三十分│一樓      │      │                  │電腦一臺、現金五│
  │    │許      │          │      │                  │千八百元（共損失│
  │    │        │          │      │                  │二十萬五千一百二│
  │    │        │          │      │                  │十八元）。      │
  ├──┼────┼─────┼───┼─────────┼────────┤
  │ 九 │九十三年│臺中市東區│戌○○│以千斤頂破壞四樓頂│鑽戒、紅寶石、數│
  │    │三月間某│東英十二街│      │鐵門侵入住宅行竊  │位相機、電腦螢幕│
  │    │日      │三號      │      │                  │等（價值約十二萬│
  │    │        │          │      │                  │元）。          │
  └──┴────┴─────┴───┴─────────┴────────┘
附表二：
  ┌──┬────┬─────┬───┬─────────┬────────┬──────┐
  │編號│失竊時間│失竊地點  │被害人│犯   罪   事    實│竊  得   財   物│發 還 物 品 │
  ├──┼────┼─────┼───┼─────────┼────────┼──────┤
  │ 一 │九十一年│臺中縣大里│申○○│侵入住宅行竊      │六千餘元、舊幣一│二千年紀念金│
  │    │十一月九│市○○路一│（起訴│                  │百元一百張、美金│幣三枚。    │
  │    │日下午六│四七巷九號│書誤載│                  │三百五十元、五十│            │
  │    │時許    │          │為賴碧│                  │元紙幣一百張、綠│            │
  │    │        │          │華）  │                  │寶石鑽戒一枚、二│            │
  │    │        │          │      │                  │千年紀念金幣十個│            │
  │    │        │          │      │                  │。              │            │
  ├──┼────┼─────┼───┼─────────┼────────┼──────┤
  │ 二 │九十二年│臺中縣東區│辰○○│侵入住宅行竊      │戒指二只（起訴書│戒指一只、玉│
  │    │八月九日│精武東路（│      │                  │誤載為一只）、項│墜項鍊一條、│
  │    │凌晨一時│起訴書誤載│      │                  │鍊三條、現金一萬│鑽石項鍊二條│
  │    │許      │為經武路）│      │                  │八千元（其中領回│。          │
  │    │        │一一九號  │      │                  │之戒指一只、玉墜│            │
  │    │        │          │      │                  │項鍊一條、鑽石項│            │
  │    │        │          │      │                  │鍊二條，約價值十│            │
  │    │        │          │      │                  │五萬元）。      │            │
  ├──┼────┼─────┼───┼─────────┼────────┼──────┤
  │ 三 │九十二年│臺中縣大里│丙○○│將後門鋁門窗打開  │專業用單眼數位相│            │
  │    │八月二十│市○○路七│      │侵入住宅行竊      │機及NIKON鏡頭、 │            │
  │    │日凌晨二│五號億美彩│      │                  │專業用單眼傳統相│            │
  │    │時（起訴│色快速沖印│      │                  │機及NIKON鏡頭、 │            │
  │    │書誤載為│店        │      │                  │蘋果電腦主機G4及│            │
  │    │十時）許│          │      │                  │SCSI卡及專用軟體│            │
  │    │        │          │      │                  │、P4-1、7GHZPC電│            │
  │    │        │          │      │                  │腦及SCSI卡及燒錄│            │
  │    │        │          │      │                  │器、液晶螢幕十四│            │
  │    │        │          │      │                  │吋、一般用照相機│            │
  │    │        │          │      │                  │二十五臺、專用電│            │
  │    │        │          │      │                  │池、XO洋酒三瓶、│            │
  │    │        │          │      │                  │八萬餘元現金。  │            │
  ├──┼────┼─────┼───┼─────────┼────────┼──────┤
  │ 四 │九十二年│臺中縣大里│子○○│爬鐵窗從二樓前門鋁│垂直景觀器一個、│垂直景觀器一│
  │    │十月二十│市○○路四│      │窗打開侵入住宅行竊│單眼相機、鏡頭、│個。        │
  │    │五日凌晨│七之一號七│      │                  │傻瓜相機、數位相│            │
  │    │三至四時│彩彩色快速│      │                  │機、電腦、背包及│            │
  │    │（起訴書│沖印店    │      │                  │現金八萬餘元。  │            │
  │    │誤載為零│          │      │                  │                │            │
  │    │時）許  │          │      │                  │                │            │
  ├──┼────┼─────┼───┼─────────┼────────┼──────┤
  │ 五 │九十二年│臺中縣太平│亥○○│從沒關一樓鐵門侵入│富士S1數位相機一│富士S1數位相│
  │    │十一月九│市○○路二│      │住宅行竊          │臺、NIKON105mm鏡│機一臺、NIKO│
  │    │日凌晨三│六九號白喜│      │                  │頭一個、相機閃光│N105mm鏡頭一│
  │    │至四時（│彩色快速沖│      │                  │燈MITZ一個、鏡頭│個、相機閃光│
  │    │起訴書誤│印店      │      │                  │盒子一個、現金約│燈MITZ一個、│
  │    │載為七時│          │      │                  │四、五千元（共價│鏡頭盒子一個│
  │    │十五分）│          │      │                  │值約十萬八千元）│。          │
  │    │許      │          │      │                  │。              │            │
  ├──┼────┼─────┼───┼─────────┼────────┼──────┤
  │ 六 │九十二年│臺中縣太平│庚○○│爬鐵窗從二樓前門侵│護照一本、勞力士│綠色翠玉白菜│
  │    │十一月九│市○○路四│      │入住宅行竊        │女用金錶一只、芝│墜子一只。  │
  │    │日晚間十│○一號靜心│      │                  │伯金錶一只、奧地│            │
  │    │時許    │園美容    │      │                  │利鑽表一只、A級 │            │
  │    │        │          │      │                  │翡翠項鍊五條、玉│            │
  │    │        │          │      │                  │石首飾五十件、金│            │
  │    │        │          │      │                  │項鍊及戒指三只（│            │
  │    │        │          │      │                  │鑲藍寶、紅寶、翡│            │
  │    │        │          │      │                  │翠各一只）、現金│            │
  │    │        │          │      │                  │一萬餘元、美金八│            │
  │    │        │          │      │                  │百元、港幣三百元│            │
  │    │        │          │      │                  │。              │            │
  ├──┼────┼─────┼───┼─────────┼────────┼──────┤
  │ 七 │九十二年│臺中縣太平│壬○○│用千斤頂破壞大門鐵│數位照相機九臺、│數位照相機七│
  │    │十一月十│市○○路一│      │捲門侵入住宅行竊  │專用富士S1一臺、│臺、富士S1相│
  │    │七日凌晨│九二號麗文│      │                  │單眼相機二臺、豪│機一臺、豪雅│
  │    │四時多許│彩色快速沖│      │                  │雅手錶男女對錶各│手錶男女對錶│
  │    │        │印攝影社  │      │                  │一只、PC電腦主機│一只、張家銘│
  │    │        │          │      │                  │一臺、相機鏡頭二│、曾麗雪、張│
  │    │        │          │      │                  │個、數位記憶卡十│家源的泛亞銀│
  │    │        │          │      │                  │三片、張家銘、曾│行各一本、張│
  │    │        │          │      │                  │麗雪、張家源的泛│為茂的臺中中│
  │    │        │          │      │                  │亞商業銀行存摺各│小企業商業銀│
  │    │        │          │      │                  │一本、壬○○的臺│行證券活期存│
  │    │        │          │      │                  │中中小企業商業銀│摺三本、曾麗│
  │    │        │          │      │                  │行證券活期存摺三│雪的臺灣企業│
  │    │        │          │      │                  │本、曾麗雪的臺灣│商業銀行存摺│
  │    │        │          │      │                  │企業商業銀行存摺│一本、張家源│
  │    │        │          │      │                  │一本、張家銘的郵│的郵局存摺二│
  │    │        │          │      │                  │局存摺二本、印章│本、印章九枚│
  │    │        │          │      │                  │九枚（張家銘二枚│（張家銘二枚│
  │    │        │          │      │                  │、張龍眼一枚、張│、張龍眼一枚│
  │    │        │          │      │                  │淑喻一枚、曾麗雪│、張淑喻一枚│
  │    │        │          │      │                  │二枚、壬○○三枚│、曾麗雪二枚│
  │    │        │          │      │                  │）、股票一批、合│、壬○○三枚│
  │    │        │          │      │                  │庫提款卡一張、郵│）、合庫提款│
  │    │        │          │      │                  │局提款卡一張、現│卡一張、郵局│
  │    │        │          │      │                  │金十萬元、五十元│提款卡一張、│
  │    │        │          │      │                  │硬幣六百零五個（│現金十萬元、│
  │    │        │          │      │                  │共三萬零二百五十│五十元硬幣六│
  │    │        │          │      │                  │元），全部約值四│百零五個（共│
  │    │        │          │      │                  │十萬元。        │三萬零二百五│
  │    │        │          │      │                  │                │十元），領回│
  │    │        │          │      │                  │                │價值共約三十│
  │    │        │          │      │                  │                │四萬元。    │
  ├──┼────┼─────┼───┼─────────┼────────┼──────┤
  │ 八 │九十二年│臺中市國光│丑○○│以類似磚塊之石頭破│高速公路回數票六│            │
  │    │三月一日│路二二三（│      │壞ＮＱ－三五七二號│張、諾基亞型號三│            │
  │    │晚間九時│起訴書誤載│      │自用小客車右側車門│三一○序號三五○│            │
  │    │許      │為二三二）│      │行竊              │00000000│            │
  │    │        │號前處    │      │                  │六一八○號手機一│            │
  │    │        │          │      │                  │隻、煙蒂盒一個。│            │
  ├──┼────┼─────┼───┼─────────┼────────┼──────┤
  │ 九 │九十二年│臺中縣太平│癸○○│以千斤頂撬開一樓鐵│洋煙三十餘條、現│            │
  │    │四月二十│市○○路三│      │捲門侵入住宅行竊  │金五千餘元、摩托│            │
  │    │四日凌晨│五○（起訴│      │                  │羅拉型號C289序號│            │
  │    │三至四時│書誤載為三│      │                  │00000000│            │
  │    │許      │○五）號  │      │                  │0000000號│            │
  │    │        │          │      │                  │手機一隻、汽車鑰│            │
  │    │        │          │      │                  │匙一副（價值共約│            │
  │    │        │          │      │                  │二萬餘元）。    │            │
  ├──┼────┼─────┼───┼─────────┼────────┼──────┤
  │ 十 │九十二年│臺中縣太平│辛○○│攜帶千斤頂由一樓工│摩托羅拉型號Ｖ六│            │
  │    │四月二十│市○○路一│      │廠進入，並進入二樓│○一序號三五○六│            │
  │    │六日上午│段五九號一│      │住宅內行竊        │00000000│            │
  │    │九時許  │樓工廠    │      │                  │三二○手機一隻、│            │
  │    │        │          │      │                  │支票四張（面額約│            │
  │    │        │          │      │                  │四萬元）、現金五│            │
  │    │        │          │      │                  │千八百元、信用卡│            │
  │    │        │          │      │                  │三張、金融卡二張│            │
  │    │        │          │      │                  │、身分證二張、駕│            │
  │    │        │          │      │                  │照二張。        │            │
  ├──┼────┼─────┼───┼─────────┼────────┼──────┤
  │十一│九十二年│臺中縣太平│丁○○│攜帶千斤頂駕駛其所│洋酒十五瓶、冷氣│            │
  │    │八月二十│市○○街十│      │有Ｐ七－五四○二號│三臺、電視機一臺│            │
  │    │七日凌晨│四巷二一號│      │自小客車前往上址破│、伴唱音響一組、│            │
  │    │二時四十│          │      │壞廚房氣窗侵入住宅│DVD放影機一臺、 │            │
  │    │五分許  │          │      │行竊              │吸塵器一臺、手提│            │
  │    │        │          │      │                  │音響一臺（價值約│            │
  │    │        │          │      │                  │十三萬元）。    │            │
  └──┴────┴─────┴───┴─────────┴────────┴──────┘
附表三：
  ┌──┬────┬─────┬───┬─────────┬────────┐
  │編號│失竊時間│失竊地點  │被害人│犯   罪   事    實│竊   得   財  物│
  ├──┼────┼─────┼───┼─────────┼────────┤
  │ 一 │八十九年│臺中縣太平│寅○○│破壞後面窗戶侵入住│戒指、耳環等物（│
  │    │二月間某│市○○○路│      │宅行竊            │價值約二千元）。│
  │    │日      │一二三號  │      │                  │                │
  ├──┼────┼─────┼───┼─────────┼────────┤
  │ 二 │九十年十│臺中縣太平│甲○○│以千斤頂破壞大門鎖│電視機一臺、現金│
  │    │一月間某│市○○○街│      │頭侵入住宅行竊    │七萬五千元（損失│
  │    │日凌晨二│三十巷四九│      │                  │約十萬五千元）。│
  │    │時許    │號        │      │                  │                │
  ├──┼────┼─────┼───┼─────────┼────────┤
  │ 三 │九十一年│臺中縣大里│天○○│以千斤頂破壞浴室鐵│電腦一臺、傳真機│
  │    │八月二十│市○○○路│      │窗侵入住宅行竊    │一臺、無線電二臺│
  │    │日凌晨某│二○二號長│      │                  │（價值約四萬元）│
  │    │時      │頸鹿美語中│      │                  │。              │
  │    │        │心        │      │                  │                │
  └──┴────┴─────┴───┴─────────┴────────┘
